# 请教陈版：企业销售产品回收的会计处理

提问人：tsuky1112 时间：2017-02-23 16:12:36
陈版，您好！请教企业销售产品回收的会计处理。 公司A向客户销售高科技材料，客户使用完材料后大约有大约剩余约有20%重量的残料，大约在 3 个月后无偿退回给公司，公司收到残料后进行处理加工后再销售。 公司针对此项业务的处理如下：①销售高科技材料时，按预计收回残料价值的金额，借记在途物资（其他应收款），贷记主营业务成本。②残料实际回到时，借记：原材料，贷记在途物资（其他应收款）。 请教老师，公司销售高科技材料时，是否可以按预计确定回收残料价值冲减主营业务成本，有什么依据？应该怎么做？

回答人：chenyiwei
如果在出售时就能够合理预计将会无偿收回其中的 20 ％，则可以在商品发出并确认销售收入的同时，按照该预计可收回的 20 ％部分的原成本（如果收回后需经过一定的加工整理才可以对外销售的，则还需要减去预计的加工整理费用）确认一项“其他流动资产”（类似于公司所做的“在途材料”处理）并冲减主营业务成本，使得主营业务成本仅包含最终实现对客户销售的 80 ％部分的实际成本。